臺灣高雄地方法院民事裁定
110年度消債更字第140號

聲  請  人  黃泰翔  
0000000000000000

0000000000000000

0000000000000000


上列當事人因消費者債務清理事件聲請更生，本院裁定如下：
    主  文
聲請人黃泰翔自中華民國一一○年十月二十七日下午四時起開始
更生程序。
命司法事務官進行本件更生程序。
    理  由
一、按債務人不能清償債務或有不能清償之虞者，得依本條例所
    定更生或清算程序，清理其債務；債務人無擔保或無優先權
    之本金及利息債務總額未逾新臺幣（下同）12,000,000元者
    ，於法院裁定開始清算程序或宣告破產前，得向法院聲請更
    生；法院開始更生程序之裁定，應載明其年、月、日、時，
    並即時發生效力；法院開始更生或清算程序後，得命司法事
    務官進行更生或清算程序，必要時得選任律師、會計師或其
    他適當之自然人或法人1人為監督人或管理人，消費者債務
    清理條例（下稱消債條例）第3條、第16條第1項、第42條第
    1項、第45條第1項分別定有明文。
二、聲請意旨略以：伊有不能清償債務情事，前依消債條例規定
    ，向臺灣臺南地方法院聲請調解債務清償方案，惟調解不成
    立。伊又未經法院裁定開始清算程序或宣告破產，爰聲請更
    生等語。
三、經查：
  ㈠聲請人前提出債權人清冊，向臺灣臺南地方法院聲請調解債
    務清償方案，於民國110年3月5日調解不成立，聲請人於同
    年5月7日具狀向本院聲請更生等情，有調解不成立證明書（
    卷第10頁）附卷可稽，堪信為真實。
  ㈡聲請人於107年度至109年度申報所得各為1,034,029元、1,04
    0,784元、959,653元，平均每月所得各為86,169元、86,732
    元、79,971元（本裁定計算式均採元以下4捨5入），名下無
    財產，雖有新光人壽保險股份有限公司(下稱新光人壽)、富
    邦人壽保險股份有限公司(下稱富邦人壽)保單，惟均非要保
    人，而中國人壽保險股份有限公司(下稱中國人壽)部分，則
    未投保；又聲請人自106年4月24日起於鵬鼎科技股份有限公
    司(下稱鵬鼎公司)任職，派至深圳工作，108年5月至12月實
    領收入共計550,309元，109年共計859,494元，110年1月至4
    月共計493,732元，另於108年5月至8月販售二手遊戲光碟予
    王碁企業股份有限公司(下稱王碁公司)，收入共計2,950元
    ，未領取補助或給付等情，有107年至108年綜合所得稅各類
    所得資料清單及財產歸屬資料清單（卷第13頁、第31頁、第
    33頁）、109年稅務電子閘門財產所得調件明細表（卷第157
    頁）、財產及收入狀況說明書（卷第5至6頁）、債權人清冊
    （卷第243頁）、戶籍謄本（卷第9頁）、勞工保險被保險人
    投保資料表（卷第30頁）、個人商業保險查詢結果表（卷第
    104頁）、財團法人金融聯合徵信中心前置協商專用債權人
    清冊（卷第35至37頁）、信用報告（卷第62至67頁）、社會
    補助查詢表（卷第154至156頁）、租金補助查詢表（卷第22
    4頁）、勞動部勞工保險局(下稱勞保局)函（卷第147頁）、
    勞動部勞動力發展署高屏澎東分署函（卷第149頁）、存簿
    暨交易明細（卷第14至27頁、第71至78頁）、職務證明書（
    卷第70頁）、鵬鼎公司函（卷第135至138頁）、王碁公司說
    明函（卷第139至140頁）、新光人壽陳報狀（卷第152至153
    頁）、富邦人壽陳報狀（卷第255頁）、中國人壽函（卷第2
    20頁）、臺北地方法院執行命令（卷第11至12頁）等附卷可
    證。依聲請人上述工作、收入及財產情況，堪認以其109年
    平均每月實領收入71,625元（計算式：859,494÷12＝71,625
    ），核算其償債能力，較為妥適。
  ㈢關於聲請人個人日常必要支出部分，聲請人雖主張因派至深
    圳工作，每月支出26,625元（含與配偶分擔之房租支出6,00
    0元，另含返臺機票費用8,625元），並提出租賃契約書（卷
    第79至82頁、第84頁）、機票購買證明（卷第127至134頁）
    為憑。惟按債務人必要生活費用，以最近1年衛生福利部或
    直轄市政府所公告當地區每人每月最低生活費1.2倍定之，
    消債條例第64條之2第1項定有明文。本院參酌衛福部社會司
    所公告110年度高雄市最低生活費為13,341元，又該最低生
    活費用之標準，係照當地最近1年平均每人可支配所得中位
    數60％，依其基準之家庭收支調查報告調查表格式所示有關
    經常性支出之調查項目，其原即包括利息支出、食品、衣著
    、房租及水費、電費、醫療保健、交通、娛樂、教育等基本
    生活需求，交通費用所佔比例約12.22％。而聲請人於108年5
    月至110年3月支出之機票費用共計65,053元，平均每月約2,
    828元（計算式：65,053÷23＝2,828），其所提出機票費用單
    據之金額與交通費用支出所佔比例相當，爰仍以最低生活費
    之1.2倍即16,009元認係其個人必要生活費用，逾此範圍難
    認必要。
  ㈣關於聲請人扶養支出部分，聲請人稱須負擔未成年長女黃○綺
    、父親黃文峰、母親李偉芳之扶養費，每月各7,000元、3,5
    00元、3,500元。經查：
  ⒈長女黃○綺係99年8月生，現就讀國小，於107年度至108年度
    無申報所得，109年度申報股利所得2,770元（聲請人稱係配
    偶幫黃○綺購入股票之股利所得），名下無財產，未領取補
    助或給付等情，此有戶籍謄本（卷第34頁）、稅務電子閘門
    財產所得調件明細表（卷第230至232頁）、臺南市政府社會
    局函（卷第150頁）、學費繳費單（卷第120頁）、存簿（卷
    第105至113頁）附卷可參。黃○綺既未成年，名下復無財產
    ，應有受扶養之權利。按受扶養者之必要生活費用，準用第
    1項規定計算基準數額，並依債務人依法應負擔扶養義務之
    比例認定之，消債條例第64條之2第2項亦有明定。因黃○綺
    目前與其祖父母一同於臺南租屋居住，僅假日始返回聲請人
    於高雄之租屋處，以110年度臺南市每人每月最低生活費13,
    304元之1.2倍即15,965元，與配偶共同負擔（試算：15,965
    ÷2＝7,983），聲請人主張每月支出子女扶養費7,000元，應
    為可採。
  ⒉再者，父親黃文峰係44年生，現無業，於107年度申報所得為
    100,000元，108年度至109年度均無申報所得，名下無財產
    ，前於97年3月26日領取1,890,000元勞保老年給付，自109
    年6月起每月領取5,167元國民年金老年年金；母親李偉芳係
    47年生，現無業，於107年度至109年度均無申報所得，名下
    無財產，前於105年3月21日領取1,683,126元勞保老年給付
    ，現未領取補助或給付，其固曾任燊磊科技股份有限公司之
    負責人，惟101年至103年間遭員工及股東詐欺而掏空，106
    年7月31日擅自歇業他遷不明，108年9月17日廢止登記，聲
    請人稱母親領取之勞保老年給付均用於填補公司損失及償還
    債務等情，此有戶籍謄本（本案卷第34頁）、所得資料清單
    及財產歸屬資料清單（卷88至93頁）、109年稅務電子閘門
    財產所得調件明細表（卷第233至234頁）、租金繳納證明（
    卷第121頁）、臺南市政府函（卷第188至214頁）、財政部
    南區國稅局新化稽徵所函（卷第216至219頁）、臺南地方法
    院106年度訴字第183號判決及臺南高分院107年度上訴字第1
    138號判決（卷第180至181頁）、存簿（卷第101頁、第114
    至118頁）、勞保局已領老年給付證明（卷第102頁）、勞保
    局函（卷第147至148頁）、勞工保險被保險人投保資料表（
    卷第68至69頁）、臺南市政府社會局函（卷第150頁）、臺
    南市政府都市發展局函（卷第151頁）附卷可憑。則以黃文
    峰、李偉芳上述財產、收入狀況，應尚不足以維持生活，而
    有受子女扶養之權利。至黃文峰、李偉芳需受扶養程度，因
    二人於臺南租屋居住，以110年度臺南市每人每月最低生活
    費之1.2倍即15,965元，扣除黃文峰每月領取之國民年金老
    年年金後，再由聲請人與其餘2名扶養義務人共同負擔扶養
    費【試算：（15,965－5,167＋15,965）÷3＝8,921】，聲請人
    主張每月支出父母親扶養費7,000元（計算式：3,500×2＝7,0
    00），尚屬合理，應為可採。
　㈤承上，聲請人目前每月收入71,625元，扣除個人必要支出16,
    009元、子女扶養費7,000元、父母親扶養費7,000元後，剩
    餘41,616元，而聲請人目前負債總額為11,501,190元（卷第
    182至187頁、第221至223頁、第247至254頁，包括：花旗銀
    行、台灣企銀、台北富邦銀行、中租迪和股份有限公司），
    以每月所餘逐年清償，至少須約23年（計算式：11,501,190
    ÷41,616÷12≒23）始能清償完畢，應認其已不能清償債務。
    此外，聲請人無擔保或無優先權之債務總額未逾1,200萬元
    ，且無消債條例第6條第3項、第8條或第46條各款所定駁回
    更生聲請之事由存在。則聲請人聲請更生為有理由，應予准
    許，爰命司法事務官進行本件更生程序。
四、依消債條例第11條第1 項、第45條第1 項、第16條第1 項，
    裁定如主文。
中　　華　　民　　國　　110 　年　　10　　月　　27　　日
              　　民事庭　　  法　官　李育信
上為正本係照原本作成。
本裁定不得抗告。
中　　華　　民　　國　　110 　年　　10　　月　　27　　日

  　                          書記官　何福添